Fillipi Santos Peixoto

Email: fillipideveloper@gmail.com | LinkedIn: https://www.linkedin.com/in/fillipi-santos-dev/

Desenvolvedor PHP

Com mais de 6 anos de experiência como desenvolvedor web com a linguagem PHP, tenho me especializado em aprimorar aplicações web para uma melhor experiência de usuários, produtos e aplicativos.

Em minha trajetória venho aprimorando conhecimentos sólidos com a linguagem PHP, estruturas de dados, APIs, modelagem de dados e levantamento de requisitos.

Por fim, ética, trabalho em equipe, pontualidade e comprometimento as entregas e seguranca me moldam como profissional.

Minhas Habilidades

PHP, SQL, Python, API, Javascript, JQuery, HTML5, CSS3, Metologia Ágil, POO, Git/Github, Documentação de software/processos e Modelagem de Dados.

Experiência Profissional

2024 - Desenvolvedor PHP | Doity

A Doity é uma Startup. Sou responsável pelas demandas do time de Produto. Minhas ações como desenvolvedor impactam centenas de eventos mensais e milhares de inscrições por mês.

- Ajudo na mentoria de novos desenvolvedores.
- Atualizo as requisições da API para o APP;
- Realizo criação de documentações, regras de negócio, processos e manutenção de código.

2020-2021 - Desenvolvedor PHP | Smile Saúde

Colaborei no desenvolvimento de melhorias e na manutenção de um ERP no setor privado de planos de saúde para milhares de beneficiários e centenas de cooperados que consumiam um Webservice com 3 plataformas e integravam 3 bases de dados diferentes, Oracle 11g, PostgreSQL e MySql. O grande desafio foi sempre manter a integração desses ambientes legados.

2018-2020 - Desenvolvedor PHP | TecSoft

Atuei no desenvolvimento web de um sistema ERP na área de saneamento público para dezenas de clientes e em outro sistema web de Gestão Escolar para dezenas de escolas. Colaborei com soluções onde havia necessidade de modernizar um sistema legado desenvolvido em Delphi para um sistema web.

Educação

Bacharel em Análise de Sistemas - CESMAC | 2007 - 2012 Inglês técnico